Inventaris van het archief van het Oostfront van de vesting Holland
Nationaal Archief, Den Haag
Vesting Holland: Oostfront
Vesting Holland Oostfront
1939-1940
35449
13.40 meter; 103 inventarisnummers.
Normale geschreven, getypte en gedrukte documenten. Daarbij bevat het archief ook enkele kaarten.
Nationaal Archief, Den Haag
Commandant Oostfront van de Vesting Holland (1939-1940)
Het archief van het Oostfront van de Vesting Holland bevat onder andere stukken over de mobilisatie, betreffende de gevechten in de meidagen van 1940 (Tweede Wereldoorlog) en in- en uitgaande stukken van de commandant van het Oostfront van de Vesting Holland. De inventaris is onderverdeeld in een algemeen, geheim en zeer gehiem archief, benevens enkele afzonderlijke pakken met bijzondere archiefstukken en een pak met persoonlijke archiefstukken met bijbehorende index.
Archiefvorming
Geschiedenis van het archiefbeheer
De verwerving van het archief
Het archief is krachtens bepalingen van de Archiefwet overgebracht.
Inhoud en structuur van het archief
3.09
Aanwijzingen voor de gebruiker
Openbaarheidsbeperkingen
Volledig openbaar.
Materiële beperkingen
Aanvraaginstructie
Openbare archiefstukken kunnen online worden aangevraagd en gereserveerd. U kunt dit ook via de terminals in de studiezaal van het Nationaal Archief doen. Om te kunnen reserveren dient u de volgende stappen te volgen:
U maakt een profiel aan op www.gahetna.nl, en logt vervolgens in
Via de archiefinventaris (alleen de beschrijvingen met rode nummers) selecteert u het gewenste archiefstuk door op de knop 'Reserveren' te klikken
In het volgende scherm geeft u aan op welke dag u het archiefstuk wilt inzien
Indien u zich bevindt in de studiezaal en een tafelnummer heeft ontvangen kunt u dit nummer vermelden. Als u geen tafelnummer heeft kunt u tafelnummer 777 laten staan
Vervolgens bevestigt u uw reservering door deze te versturen.
Verwant materiaal
Beschikbaarheid van kopieën
Beschrijving van de series en archiefbestanddelen
- Stafkwartier, I
  a. Brieven, Dossiers en Stukken.
  Bij het bewerken van het bovenaangegeven archief is gebleken dat de Persoonlijke- Zeer Geheime-, en Geheime Archieven ontbraken; in de brievenpakken zijn enkel "Zeer-Geheime-" alsmede meerdere "Geheime" brieven gevonden, behoorende tot de verschillende bureaux van Sectie I en de verschillende Sectiën van het Stafkwartier, welke tot één pak zijn verzameld.
  Op vele gevonden brieven werd behalve bureau- of sectienummers, de nummering vermeld van de Sectie 17 van het Stafkwartier; daarom zijn de te behouden brieven van de bureaux van Sectie I volgens nummering van Sectie 17 opgelegd; de overige brieven bleken sectiesgewijze verzameld, en aangezien daarbij de nummering vollediger werd vermeld dan die van Sectie 17, zijn ter verkrijging van een meer systematisch overzicht de brieven sectiesgewijze in pakken verzameld. (Eind 1948 nog ontvangen van D.v.O. stukken van S-VII).
  b. Agenda's.
  Van de bureaux van Sectie I, alsmede van de overige sectiën bleken verschillende agenda's te ontbreken, dan wel waren deze onvolledig of niet volgens de desbetreffende bepalingen bijgehouden; in enkele agenda's werden zoowel "Algemeene-" als "Geheime" en "Zeer Geheime" brieven geboekt; ook kwamen er voor waar de "ingekomen" en "uitgegane" brieven ieder afzonderlijk werden genummerd, zoodat deze niet met elkaar correspondeerden; bij sommige moest zelfs nauwkeurig worden nagegaan tot welke sectie en tot welk jaar deze behoorden, omdat vóór in de agenda niet de noodige gegevens waren vermeld.
  De agenda's van Sectie 17 bleken het meest volledig te zijn bijgehouden, zoodat de brieven, enz. behoorende tot Sectie I afzonderlijk werden verzameld.
  Als gevolg van het ontbreken van alle- of vele brieven vermeld in de gevonden agenda's van de sectiën, is vóórin de desbetreffende agenda op het titelblad een aanteekening gesteld.
  In de agenda's zijn de sectienummers van de aanwesige behouden brieven met "rood" onderstreept.
  De agenda's van de bureaux van sectie I en van de verschillende sectiën zijn in 9 pakken in volgorde verzameld.
  A. 32 is een brievenklapper, waarvan niet kon worden vastgesteld door welke sectie deze was bijgehouden. (Eind 1948 nog ontvangen van D.V.O.3 Agenda's van S-VII.).
  Bijzondere archiefstukken:
  S-V = Kennisgevingen van vorderingen 1939 en 1940.
  = Curiosa (Zie inhoud op den omslag).
  s. = Troependet: gegevens personeel beslissingen op aanvragen werk- en zakenverlof 1939 - 1940.
  S-VI Controle-boekjes motorvoertuigen.
  Bijzondere stukken. (Zie inhoud op den omslag).
  Enkele kaarten: Dradenkaart - O.Fr.Vg.H., Dradenkaart Gr.-Lek, Overzichtskaart "Telexvoorziening voor Land - en Zeemacht.
  - Algemeen archief, A
    - agenda's, a
      - Agenda's van het Algemeen Archief, 1939 - 1940; 19-25
        - S-I 1939 26 augs. - 1939 21 Oct., No. 1 - 1129 en 2002 - 3649, S-I 1940 1 Jan. - 1940 15 Febr., No. 1 - 962; S-I 1940 15 Febr. - 1940 21 Juni, No. 964 - 2861; S-I.4 1940 16 Mei - 1940 19 Juni, No. 1 - 55; S-I.6 1939 23 Oct. - 1939 17 Nov., No. 1 - 35; S-I.6 1940 4 Jan. - 1940 17 Jan, No. 36 - 42; S-I.6 1940 19 Jan. - 1940 29 Apr., No. 457 - 2351; 19
        - S-I.7 1939 26 Augs. - 1939 9 Sept., No. 1 - 247, S-I.7 1939 9 Sept. - 1939 23 Sept, No. 248 - 546; S-I.7 1939 24 Sept. - 1939 26 Oct., No. 546 - 918; S-I.7 1939 9 Oct. - 1939 - 18 Oct., No. 919 - 1130; S-I.7 1939 18 Oct. - 1939 - 22 Dec., No. 2001 - 3492; S-I.7 1939 22 Oct. - 1939 31 Dec., No. 3493 - 3649; 20
        - S-I.7 1939 30 Dec. - 1940 7 Mrt., No. 1 - 1437, S-I.7 1940 7 Mrt. - 1940 21 Juni, No. 1438 - 2861; S-I.7 1940 16 Mei - 1940 21 Mei, No. 1 - 53; S-II 1939 27 Aug. - 1939 27 Nov., No. 1 - 450; S-II 1939 25 Nov. - 1939 30 Dec., No. 451 - 726; S-II 1940 2 Jan. - 1940 21 Juni, No. 1 - 614; S-III.a 1939 30 Dec. - 1940 8 Mei, No. 1 - 1141; S-III.a 1940 10 Mei - 1940 17 Juni, No. 1 - 162; 21
        - S-III.a 1939 30 Augs. - 1939 16 Oct., No. 1 - 394, S-III.a 1939 15 Oct. - 1939 16 Dec., No. 395 - 949; S-III.a 1939 15 Dec. - 1939 31 Dec., No. 950 - 1047; S-III.a 1939 22 Sept. - 1940 1 Jan., No. 1 - 88 U; S-III.a 1940 2 Jan. - 1940 28 Mei, No. 1 - 106; S-III.c 1939 29 Augs. - 1939 29 Dec., No. 1 - 163; S-III.c 1939 30 Dec. - 1940 3 Mei, No. 1 - 45 A; S-III.c 1940 4 Jan. - 1940 7 Mei, No. 1 - 45 G; S-III.c 1940 29 Jan. - 1940 3 Febr., No. 1 Z.G; S-IV 1940 13 Febr. - 1940 11 Juni, No. 168 - 551; 22
        - S-IV 1939 27 Augs. - 1939 30 Dec., No. 1 - 405, S-IV 1939 29 Dec. - 1940 14 Febr., No. 1 - 167; S-V 1940 27 Mei - 1940 10 Juli, No. 2001 - 2152; S-VI 1939 27 Aug. - 1939 27 Dec., No. 1 - 214; S-VI 1939 28 Dec. - 1940 26 Mrt., No. 1 - 200; S-VI 1940 26 Mrt. - 1940 19 Juni, No. 200 - 313; S-VI 1939 12 Dec. - 1940 13 Mei, (Telex berichten); 23
        - S-VII 1940 3 Jan. - 1940 29 Juni, No 1 - 500, S-Art.Co 1940 17 Jan. - 1940 3 Mei, No. 1 - 39 A; S-Art.Co 1940 21 Jan. - 1940 21 Mrt., No. 1 - 4 Pers; S-Tr.Det. 1940 27 Febr. - 1940 15 Juni, No. 314 - 616 O; S-Tr.Det. 1940 8 Mrt. - 1940 24 Juni, No. 363 - 814 U; S-Tr.Det. 1939 1 Sept. - 1939 17 Dec., No. 1 - 520 O; 24
        - S-Tr.Det. 1939/40, Brievenklapper, Register Algemeen 3 Sept. 1939 - 31 Dec. 1939, Nr. 1 t/m 272; Register Algemeen 9 Sept. 1939 - 3 April 1940, Nr. 1 t/m 54; Register Geheim 1 Sept. 1939 - 8 Dec. 1939, Nr. 1 t/m 14; Register Geheim 17 Jan. 1940 - 12 Mei 1940, Nr. 1 t/m 7; 25
    - Archiefstukken, b
      - Correspondentie Algemeen Archief, 1939 - 1940; 1-14; 14 dozen
        - S-I 1939, NV 97 - 3331, S-I ongen.1 - 31; S-I 1940, NV 40 - 2831; S-I ongen 1 - 18; 1
        - S-II 1939, No. 56a - 613, S-III.a 1940, No. 1 - 162; S-III 1940, No. 70 - 1118 (Processen - verbaal); 2
        - S-V 1939, No. 17 - 1606, S-V 1940, No. 7 - 2143; 3
        - S-IV 1940, No. --- 541 U, S-IV 1939, No. 31 en 128; S-VI 1940, No. 253 - 313; S-VII 1940, No. ongen. a, b en c; S-Art.Co 1939, No. --- S-I.7 2006; S-Art.Co 1940, No 5 - 37 (benevens S-I.7 2734 en 2811); S-Tr.Det. 1939, No. 206 - 450; S-Tr.Det. 1939, No. 10 - 457 (O. en U.) opgelegd in AA.5 Personeelgegevens; S-Tr.Det. 1940, No. 462 - 780 (O. en I.); 4
        - 1. BundelKennisgevingen van vorderingen (S-V), 2. BundelAfzonderlijke brieven L.O. e.d., niet tot een archief behoorende; 3. BundelGegevens personeel (Tr.Det.); 4. BundelControle boekjes motorvoertuigen (S-VI); 5. BundelBijzondere stukken; 6. BundelKaarten o.a. dradenkaarten; 5
        - S-O. en O. Agenda 1939 14 Sept. - 28 Dec., No. 1 - 184, S-O. en O. Agenda 1940 1 Jan. - 20 Juni, No. 184 - 445; S-O. en O. 1939, No. 1 - 184 benevens agenda; No. 187 - 425 sectie O. en O; 6
        - S-V 1939, No. 1306 - 1375, Betreffende rekeningen, S-V 1939, No. 904 - 1527 G., Betreffende rekeningen; S-V 1940, No. 550 - 2152, Betreffende rekeningen; S-V 1940, No. 1 - 1061 G., Betreffende rekeningen; 7
        - S-I Bevelen 1940 22 Mei - 23 Juni, benevens agenda, S-I en II 1939; 8
        - S-I en II Meldingen 1939 24 Mei - 9 Juli, benevens agenda (periode 24/3 - 13/5'40), 9
        - S-I.6. Luchtbescherming Plans Gemeenten A t/m G, 10
        - S-I.6. Luchtbescherming Plans Gemeenten H t/m O, 11
        - S-I.6. Luchtbescherming Plans Gemeente P t/m Z, 12
        - S-VII 1939 - 1940, Fin. Verantw.bescheiden en Rekeningen Alg, 13
        - S-VII 1939 - 1940, Fin. Verantw.beskeiden en Rekeningen Alg, S-VII 1940 - 1941, benevens nota's D.v.O; 14
  - Geheim archief, B
    - agenda's, a
      - Agenda's van het Geheim Archief, 1939 - 1940; 26-28; 13 delen
        - S-I, 1939 28 Augs. - 1939 30 Oct. No. 2 - 2429., S-I, 1940 2 Jan. - 1940 13 Mei No. 4 - 1899.; S-I, 1940 4 Juni - 1940 18 Juni No. 1 - 19.; S-I.7, 1939 27 Augs. - 1939 15 Sept. No. 1 - 240.; S-I.7, 1939 14 Sept. - 1939 18 Oct No. 241 - 771.; 26
        - S-I.7, 1939 21 Oct. - 1939 30 Dec. No. 1001 - 2429., S-I.7, 1940 31 Dec. - 1940 24 AprilNo. 1 - 1686.; S-I.7, 1940 22 Apr. - 1940 13 MeiNo. 1687 - 1899.; S-I.7, 1940 8 Juni - 1940 14 Juni No. 1 - 19.; 27
        - S-II, 1939 27 Augs. - 1939 30 Dec. No. 1 - 79., S-II, 1939 15 Sept. - 1939 21 Dec. No. 1 - 13.; S-II, 1940 9 Jan. - 1940 23 Apr No. 1 - 47.; S-II, 1940 3 Jan. - 1940 25 Apr No. 1 - 5 ZG.; S-III.a, 1940 3 Jan. - 1940 7 Mei No. 1 - 104.; S-III.a, 1939 27 Aug. - 1939 30 Dec. No. 1 - 138.; S-III.b, 1939 1 Nov. - 1939 28 Dec. No. 1 - 28.; S-III, 1940 2 Jan. - 1940 20 Apr. No. 1 - 42.; S-IV, 1939 27 Augs. - 1939 27 Dec. No. 1 - 197.; S-IV, 1940 12 Jan. - 1940 12 Mei No. 1 - 206.; S-VI, 1939 5 Sept. - 1939 4 Jan. '40 No. 1 - 66.; S-VI, 1940 5 Jan. - 1940 21 Apr. No. 1 - 26.; Art.Co., 1940 13 Jan. - 1940 7 Mei No. 1 - 94.; Art.Co., 1940 18 Jan. - 1940 4 Apr. No. 1 - 3 ZG.; 28
    - archiefstukken, b
      - Doos 15: S-I - S-I.7, 15
        - G 53 ZG. 131 en 141 ZG. 1939
        - G. 97 - 2399. 1939
        - G. 1 - 1506 benevens 66 - 96 en 97 ZG. 1940
      - Doos 15: S-V, 15
        - G. 44 - 1466 en ongen.a. 1939
        - G. 39 - 927. 1940
      - Doos 15: S-VII, 15
        - G. 1 t/m 15 en 626. 1939
      - Doos 15: S-I - S-I.7, 15
        - Z.G. 52 - 141. 1939
        - Z.G. 66 - 97. 1940
      - Doos 15: S-I.7, 15
        - 52 ZG. 1939, Indeeling troepen v/h Oostfront Vg.Holland na versterking dd. 7 - 10 - 1939, stuk
        - 131 ZG. 1939, Sleutelwoord van het Cijfervierkant ingaan 24 - 11 - 1939, stuk
        - 141 ZG. 1939, Legeringsstaat van de Groepen Merwede, Utrecht Nieuwersluis en Waarden, stuk
      - Doos 15: S-II, 15
        - 20 G. 1939, Indeelingsdistinctievieven in het gemobiliseerde leger niet op veldmutsen, stuk
        - 26 G. 1939, Adreslijsten van plaatselijke bureauhouders v/d voedselvoorziening, dossier
        - 28 G. 1939, Onttrekking van kleeding en uitrusting aan de circulatie als gevolg van inrichting van te veel rustkamers, stuk
      - Doos 15: S-I.7, 15
        - 97 G. 1939, Tegengaan spionage, dossier
        - 184 G. 1939, Bedekken van indeelingsmerken op voertuigen en geschut, stuk
        - 209 G. 1939, Bevordering onderofficieren, nominatievelijst, dossier
        - 219 G. 1939, Betreffende indiening opgave t.o.v. registratie, stuk
        - 242 G. 1939, Opgave gevraagd van geheime verkenningslantaarns en speciale vlaggen, dossier
        - 256 G. 1939, Verkenningsopdracht en rapport van Vt.det. Gr.Nieuwersluis, dossier
        - 333 G. 1939, Verbod wijziging brengen en onderzoekingen in te stellen in de constructie van vreemde luchtvaartuigen, dossier
        - 401 G. 1939, Nauwgezet toezicht uit te oefenen op verspreiding van communistische lectuur onder de Militairen, dossier
        - 437 G. 1939, Tucht onder de troepen O.Front. Opmerkingen van den Commandant, dossier
        - 453 G. 1939, Kenmerkingen Nederl. vliegtuigen, dossier
        - 454 G. 1939, Ongeoorloofd verlaten van garnizoenen, dossier
        - 466 G. 1939, Verbod aan militairen tegen filmopnamen, dossier
        - 494 G. 1939, Overgangsbepalingen voor capitulanten naar beroepskader, dossier
        - 520 G. 1939, Leidraad te houden oefeningen, stuk
        - 529 G. 1939, Verbod vervoeren van burgers in militaire vervoermiddelen, dossier
        - 725 G. 1939, te nemen eerste maatregelen bij het interneeren van vreemde luchtvaartuigen, stuk
        - 1060 G. 1939, Aanwijzingen vorming en oprichting 5, 6 en 7 C.Ptr, dossier
        - 1085 G. 1939, Indirect vuur uit kanon kazematten, dossier
        - 1318 G. 1939, Aanwijzingen voor de veiligstelling Gelden en Archieven burgerl.instanties, dossier
        - 1533 G. 1939, Ontwerp voorstel samenstelling v/d Afd.15 1.24, dossier
        - 1766 G. 1939, Intrekking "woord", stuk
        - 1767 G. 1939, Vergunning ex.art.2 van alg.Bekendmaking Nr.2 W.A. Krijkamp, dossier
        - 1772 G. 1939, Schadeloosstelling van vaartuig "Bobbertje II", dossier
        - 1790 G. 1939, Klachten over beschadiging van spoorwegrijtuigen, stuk
        - 2313 G. 1939, Alphabetische lijst van de landen welke op 20 - 12 - 1939 tot de oorlogvoerende mogendheden dienen gereken te worden, stuk
        - 2399 G. 1939, Bepalingen t.a.v. de opleiding tot onderoff, stuk
      - Doos 15: S-I.6, 15
        - ongen.a. 1939, Organisatie Luchtverdediging in de Vg.H, dossier
      - Doos 15: S-I.7, 15
        - 66 ZG. 1940, Regeling hoe te handelen met voorraden levensmiddelen in de te ontruimen gebieden, dossier
        - 96 ZG. 1940, Overzicht sterkte veiligheidsbezetting Oostfr. Vg.Holland nà 18 - 4 - 1940, stuk
        - 97 ZG. 1940, Openstelling scheepvaartverkeer op de Maas boven Grave en op enkele kanalen in N.Brabandt ingaande 16 - 4 - 1940 (hierbij S-V 45ZG/40), dossier
        - 1 G. 1940, Gevraagde gegevens voor de Krijsgeschiedenis hierby 3 t/m 9G '40, dossier
      - Doos 15: S-I.4, 15
        - 11 G.1940, Huishoudelijk onderzoek strafzaak Res. 1e Luit. J.B.P. Blok, stuk
        - 19 G. 1940, Inlichtingen gevraagd door O.L.Z. van gevallen waarin van Duitsche zijde een strafrechtelijk onderzoek of verhoor plaats vond, waarbij Ned. Militairen betrokken werden, dossier
      - Doos 15: S-I.7, 15
        - 455 G. 1940, Geheimhouding standplaatsen militaire - commandanten en sterkte troepenonderdeelen, dossier
        - 613 G. 1940, Voorbereiding opheffing der kaderscholen, stuk
        - 760 G. 1940, Overzicht Politie - organisatie in verschillende gemeenten, dossier
        - 1088 G. Verslag vergadering Hoofd S III A.H.K. met hoofden Sectiën I.3 van het Oostfront Vg.Holland, Stuk
        - 1192 G. 1940, Bepalingen omtrent de opleiding tot dpl.onderoff, stuk
        - 1506 G. 1940, Mobiliseering van Rijksluchtbeschermingsdienst op 9 April 1940, dossier
        - 2168 G. 1940, Luchtbeschermingsvoorzieningen in te evacueeren gebieden. Hierbij I.4 61 ZG. Luchtbescherming bij afvoer burgerbevolking, dossier
      - Doos 15: S-V - S-I.7, 15
        - 44. 1939, Kosten electrificatie fort Uitermeer, stuk
        - 99. 1939, Verbod van het geven van nieuwe opdrachten aan aannemers, dossier
        - 104 - Vbdd. 1939, Rechtstreeksche mil.verbindingen van Vg.H. met militaire centraalposten te den Haag, dossier
        - 123. 1939, Verklaring stadia betreffende opruimingen, dossier
        - 183 - Vbdd. 1939, Telefoongids Oostfront in schuilnamen, dossier
        - 210. 1939, Dienstcorrespondentie met de leiderschappen, de Inundatie afd. alsmede stations met No. Aan te duiden, dossier
        - 399. 1939, Contact bezetting Oostfront en Inundatiedienst, dossier
        - 473. 1939, Opgelegd bij S-V 712 A 1939, dossier
        - 612. 1939, Voorziening in de winterlegering, dossier
        - 619, 686. 1939, Opgelegd bij S-V 612G.1939, dossier
        - 823. 1939, Bestelling 10.000 rol prikkeldraad, dossier
        - 958. 1939, Levering zand en grint voor Weesp en Utrecht, dossier
        - 973. 1939, Opgelegd bij S-V 958/'39, dossier
        - 982. 1939, Voorziening in de scheepsruimte voor vervoer van Zand en grint, dossier
        - 998. 1939, Rectieficatie tekst van S-V No. 973G/'39, dossier
        - 999. 1939, Opgave namen van schepen voor vervoer van zand en grint, stuk
        - 1006. 1939, Machtiging 2 millioen voor legering in de Vesting Holland, dossier
        - 1014. 1939, Drinkwatervoorziening barakken aan de Groeneweg, stuk
        - 1019. 1939, Opstellingsplaatsen trechters voor zand en grint, dossier
        - 1040. 1939, Zand en grindtransport over de Maas. (Schippersverklaringen), dossier
        - 1041. 1939, Levering zand en grind bemoeilijkt door sluiting van de Maas, stuk
        - 1075. 1939, Bestek betr. levering van zand en grint N.V. de Hoop te Neuzen, dossier
        - 1105 - 1660. 1939, Bestek en voorwaarden betonschuilplaatsen in Groep Naarden, stuk
        - 1133. 1939, Opgelegd bij S-V 1006G 1939, stuk
        - 1136 - 1707. 1939, Opgelegd bij S-V 1006G 1939, stuk
        - 1137. 1939, Aanvraag verhooging begrooting barakkenbouw Gr.Merwede, stuk
        - 1193. 1939, Betr. benoodigd prikkeldraad t.b.v. te stellen draadversperringen, dossier
        - 1242. 1939, Opgelegd bij S-V 1335G 1939, stuk
        - 1249. 1939, Betr. goedkeuring bestek 544/1939, dossier
        - 1250. 1939, Opgelegd bij S-V 1335G 1939, stuk
        - 1263. 1939, Opgelegd bij S-V 1335G 1939, stuk
        - 1307. 1939, Opgelegd bij S-V 1335G 1939, stuk
        - 1314 - 2000. 1939, Opgave gevraagd v/d te verwachten behoefte aan prikkeldraad, dossier
        - 1332 - 2034. 1939, Specificatie v/d voor uitbreiding der legering benoogdigde gelden, dossier
        - 1335 - 2056. 1939, Opgave: nog benoodigd prikkeldraad, dossier
        - 1388 - 2139. 1939, Opgelegd S-V 1314G/'39, stuk
        - 1415 - 2189. 1939, Opgelegd S-V 1314G/'39, stuk
        - 1432. 1939, Beschikbaarstelling personeel behoorende tot het Oostfront, stuk
        - 1448 - 2254. 1939, Opgave gebouwde en in aanbouw zijnde barakken voor legering, dossier
        - 1466 - 2292. 1939, Betr. drinkwatervoorziening op het Oostfront, stuk
        - ongen.a. 1939, Over bestellingen van prikkeldraad b/d "N.V. Neerlandia te Jutphaas, dossier
      - Doos 15: S-II - G-I.7, 15
        - 24G - 524G. 1940, Voorraden levensmiddelen in de te ontruimen gebieden; aanwending van geheimhouding van standplaatsen, dossier
        - 38G. 1940, Geheimhouding standplaatsen, dossier
      - Doos 15: S-V, 15
        - 34G - 45. 1940, Gekochte hoeveelheden prikkeldraad bij "Neerlandia" groep Utrecht - Naarden - Nieuwerwersluis - Merwede (hierbij 35 - 36 - 37 - 53), dossier
        - 35 - 70. Gekochte hoeveelheden prikkeldraad bij "Neerlandia" groep Utrecht - Naarden - Nieuwerwersluis - Merwede (hierbij 35 - 36 - 37 - 53)
        - 36 - 67. Gekochte hoeveelheden prikkeldraad bij "Neerlandia" groep Utrecht - Naarden - Nieuwerwersluis - Merwede (hierbij 35 - 36 - 37 - 53)
        - 37 - 51 - 90. Gekochte hoeveelheden prikkeldraad bij "Neerlandia" groep Utrecht - Naarden - Nieuwerwersluis - Merwede (hierbij 35 - 36 - 37 - 53)
        - 39 - 66. 1940, Beschikbaarstelling prikkeldraad, stuk
        - 41 - 54. 1940, Verhooging fondsen barakkenbouw, dossier
        - 53 - 92. 1940, Opgelegd in dossier 34G, dossier
        - 68 - 117. 1940, Barakkenbouw t.o.v. grondmijnenversperring, dossier
        - 239 - 382. 1940, Betr.hooge prijzen van pr.draad geleverd door "Neerlandia", dossier
        - 548. 1940, Bij aanschaffing Geniematerieel meer rekening te houden met belangen schatkist, stuk
        - 282. 1940, Terreinverbetering in barakkenkampen, verlaging kosten, dossier
        - 294. 1940, Verzending 93 ton prikkeldraad maar Loehen, stuk
        - 296. 1940, Opgave gevraagd van gekocht prikkeldraad (Telex), dossier
        - 301 - 303 - 305. 1940, Opgelegd in dossier S-V 468G/'40, dossier
        - 306. 1940, Betr. prijzen van prikkeldraad (telex), dossier
        - 308. 1940, Opgelegd bij S-V 239G/'40 S-I.7 382G '40, dossier
        - 315. 1940, Opgelegd bij S-V 468G/'40, dossier
        - 332 - 561. 1940, Betr.prikkeldraad levering door "Neerlandia", stuk
        - 333 - 565. 1940, Opgelegd bij S-V 1332G/'39 - W-I.7 2034G '39, dossier
        - 359 - 603. 1940, Opgelegd in Dossier S-V 468G/'40, dossier
        - 362 - 603. 1940, Opgelegd in Dossier S-V 468G/'40, dossier
        - 367 - 603. 1940, Opgelegd in Dossier S-V 468G/'40, dossier
        - 370 - 608. 1940, Betr.beschikbaar komen van 1500 ton prikkeldraad, dossier
        - 386 - 640. 1940, Rapport, begrooting en teekening te bouwen loodsen manschappen verblijf v/d Vaartuigendienst, dossier
        - 391. 1940, Gebleken tekort in gewicht bij levering prikkeldraad door "Neerlandia", dossier
        - 419 - 603. 1940, Opgelegd bij dossier S-V 468G/'40, dossier
        - 425 - 603. 1940, Opgelegd bij dossier S-V 468G/'40, dossier
        - 444. 1940, Omlaagbrengen van de bouwkosten t.k.v. qualiteit en maskeering, dossier
        - 451 - 603. 1940, Opgelegd bij Dossier E V 468G/'40, stuk
        - 468. 1940, Betr. prijzen prikkeldraad bij "Neerlandia", dossier
        - 483. 1940, Aanvoer zand en grind i.v.m. beschikbaar crediet
        - 484. 1940, Pr. Draadhindernissen en vechtwagen grachten in de Groep Lek, stuk
        - 492 - 829. 1940, Opgelegd bij S-V 1448G/'39 - S-I.7 2254G/'39, stuk
        - 510 - 870. 1940, Barakkenbouw v/h Jaarsveld; bedragen moeten worden verlaagd, dossier
        - 514. 1940, Verbod van betaling voor geleverde goederen afkomstig van "Neerlandia", dossier
        - 577. 1940, Prikkeldraad; bespreking met directie "Neerlandia" over verrekening geschillen, stuk
        - 588 - 1018. 1940, Opgelegd bij S-V 282G/'40, stil
        - 622 - 1080. 1940, Betr.overwerkvergunning bij Defensiewerken; aanmerking Dir.Gen.van den Arbeid, stuk
        - 635. 1940, Voorschuttingskaarten t.b.v. vervoer zand en grind, dossier
        - 641 - 1125. 1940, Opgelegd bij S-V 386G/'40 - S-I/7 640G/'40, stuk
        - 662. 1940, Order bevestiging t.a.v. "Neerlandia" 5000, dossier
        - 667 - 1204. 1940, Opgelegd bij S-V 386G/'40 - S-I.7 640G/'40, stuk
        - 678 - 1211. 1940, Opgelegd bij S-V 748G/'40 - S-I.7 1366G/'40, stuk
        - 694 - 1250. 1940, Opgelegd bij S-V 282G/'40, stuk
        - 697. 1940, Opgelegd bij S-V 386G/'40 - 640G/'40, dossier
        - 712 - 1292. 1940, Opgelegd bij S-V 282G/'40, stuk
        - 748 - 1366. 1940, Verzekering van ingebruik gevorderde gebouwen, dossier
        - 750 - 1377. 1940, Opgelegd bin S-V 678G/'40 S-I.7 1211G/'40, stuk
        - 776. 1940, Betonzand van 'de Hoop" voldoet niet aan redelijke eischen, dossier
        - 798 - 1965. 1940, Opgelegd bij S-V 386G/'40 - S-I.7 640G/'40, stuk
        - 827. 1940, Opgave namen en adressen van eigenaars van zand en grindschepen, stuk
        - 828. 1940, Legitimeeren van schippers de bouw - materialen voor Defensie vervoeren, dossier
        - 832. 1940, Voorwaarden levering zand t.b.v. Oostfront door " de Hoop", dossier
        - 902. 1940, Betonzand levering voor Honswijk, dossier
        - 925. 1940, Correspondentie betr. zand en grind Honswijk en Werkendam, stuk
  - Zeer geheim archief, C
    - agenda's, a